【裁判字號】    95,簡上,222
【裁判日期】    951025
【裁判案由】    違反商標法
【裁判全文】
臺灣臺北地方法院刑事判決             95年度簡上字第222號
上  訴  人  臺灣臺北地方法院檢察署檢察官
被      告  甲○○
上列上訴人因被告違反商標法案件，不服臺灣臺北地方法院簡易
庭九十五年度簡字第一七六三號中華民國九十五年七月三十一日
第一審簡易判決（聲請簡易判決處刑案號：臺灣臺北地方法院檢
察署九十五年度偵字第一四九二號），提起上訴，本院管轄之第
二審合議庭判決如下：
    主  文
上訴駁回。
    事實及理由
一、本院審理結果認為，原審對被告甲○○論罪科刑之判決，其
    認定事實、適用法律均無違誤，量刑亦稱妥適，應予維持，
    並引用第一審簡易判決書所載之事實、證據、理由及適用之
    法條（如附件）。
二、公訴人上訴意旨略以：被告與另案被告吳銘益以營利為目的
    ，公開陳列仿冒商品販售之行為，相較於其他於網路販賣或
    拍賣之犯行，顯然目無法紀，犯後態度亦無悔改之意，迄今
    未與告訴人和解，原判決對被告所科處之刑度過輕，顯然不
    足以有效嚇阻國人仿冒之行為，提昇我國之國際形象，認告
    訴人美商A＆F商標公司具狀請求上訴非顯無理由，爰依刑事
    訴訟法第三百四十四條第二項、第三百六十一條提起上訴。
三、經查：被告於偵查、原審及本院審理中對於販賣扣案仿冒商
    標商品犯行供述在卷（見偵查卷第六二頁、本院九十五年度
    簡字第一七六三號卷第二頁、本院準備程序筆錄第二頁、審
    判筆錄第四頁），犯後態度尚可，且其自民國九十三年九月
    間某日起至九十四年二月四日為警查獲時止於同案被告吳銘
    益經營之「J-POP服飾店」擔任店長，犯罪時間約五月，薪
    資為月薪新台幣（下同）二萬五千元至三萬元，相較於同案
    被告吳銘益，其犯罪情節顯然較輕，而同案被告吳銘益因經
    營二家服飾店而為警查獲均有違反商標法犯行之案件，業經
    本院以九十五年度簡上字第一六三號判決有期徒刑六月，如
    易科罰金以銀元三百元即新台幣九百元折算一日確定，此經
    本院調閱上開九十五年度簡上字第一六三號全卷核閱無誤，
    又被告前未曾因犯罪經判決執行，有臺灣高等法院被告前案
    紀錄表可稽，素行尚可，是原審審酌被告販賣仿冒商標之商
    品，對商標權人及經其授權使用之人所造成之損害、係受同
    案被告吳銘益所雇用擔任店長職務、查扣仿冒商標商品之數
    量不少、犯罪後坦承犯行態度良好、頗具悔意、販賣仿冒商
    標商品之時間長短及所得之利益等一切情狀，判決「甲○○
    共同連續明知為未得商標權人同意，於同一商品，使用相同
    之註冊商標之商品而販賣，處有期徒刑肆月，如易科罰金以
    銀元參佰元即新臺幣玖佰元折算壹日」，其量刑尚稱妥適，
    公訴人依據告訴人之請求提起本件上訴，尚無理由，應予駁
    回。
據上論斷，應依刑事訴訟法第四百五十五條之一第一項、第三項
、第三百七十三條、第三百六十八條，判決如主文。
本案經檢察官林禎瑩到庭執行職務
中    華    民    國    95    年    10    月    25    日
                  刑事第四庭    審判長法  官  劉慧芬
                                      法  官  李桂英
                                      法  官  黎惠萍
上正本證明與原本無異。
不得上訴。
                                      書記官  楊麗娟
中    華    民    國    95    年    10    月    25    日


司法院資訊處製作；財團法人民間司法改革基金會備份。
